最　高　行　政　法　院　裁　定
　　　　　　　　　　　　　94年度裁字第01614號
抗　告　人　今泰企業股份有限公司
代　表　人　甲○○
上列抗告人因與相對人財政部臺灣省南區國稅局間營利事業所得
稅事件，對於中華民國93年5月31日高雄高等行政法院93年度訴
字第80號裁定提起抗告，本院裁定如下：
　　主  文
抗告駁回。
抗告訴訟費用由抗告人負擔。
    理  由
一、按抗告法院認抗告為不合法或無理由者，應為駁回抗告之裁
    定。
二、本件抗告人民國（下同）82年度營利事業所得稅結算申報，
    原經相對人書面審查核定全年所得額為新台幣（下同）24,5
    57,041元。嗣相對人以抗告人82年度漏報營業收入17,403,0
    60元，乃調帳查核，重新核定全年所得額為31,997,698元。
    抗告人不服，就折舊、其他費用及交際費部分申請復查，未
    獲變更，提起訴願，經財政部以89年2月23日台財訴第00000
    00000號訴願決定駁回。抗告人仍表不服，就該3部分連同營
    業收入項目訴經行政院以89年10月16日台89訴字第30045號
    再訴願決定，除就前開3部分實體審理駁回外，並以營業收
    入部分，原經相對人核定為404,283,923元，嗣相對人以抗
    告人漏報營業收入17,403,060元，乃重行核定為421,686,98
    3元。抗告人於收受核定稅額繳款書及更正核定通知書後，
    雖於88年3月15日申請復查，惟係對折舊、其他費用及交際
    費部分，並未對營業收入部分申請復查，有其復查申請書附
    原處分機關卷可稽，則抗告人對營業收入部分逕行提起再訴
    願，揆諸稅捐稽徵法第35條第1項第1款及第38條第1項規定
    ，自非法之所許。又抗告人因漏報營業收入17,403,060元，
    經相對人處以罰鍰，因抗告人未申請復查而告確定，所舉司
    法院釋字第503號解釋，核屬另案問題等由，自程序上予以
    駁回。抗告人猶未甘服，提起行政訴訟，經原審法院90年12
    月25日89年度訴字第1200號判決：「原告之訴駁回。」抗告
    人復提起上訴，經本院92年3月27日92年度判字第309號判決
    略以，抗告人對折舊、其他費用及交際費部分不服，申請復
    查，其效力不及於營業收入部分，抗告人既未對營業收入申
    請復查，該部分業已確定為由，駁回上訴，全案乃告確定在
    案。茲抗告人復於92年8月5日主張其82年度銷售額業經高雄
    縣政府稅捐稽徵處重新核定，由43,167,852元更正為36,644
    ,921元（此部分總額尚在行政救濟中，但復查程序已追減之
    金額，抗告人並無爭議）是其82年度營利事業所得已無原核
    定金額之高云云，向相對人申請復查。案經相對人復查決定
    以，經查抗告人82年度營利事業所得稅事件申請復查乙案，
    經本院92年3月27日92年度判字第309號判決上訴駁回確定在
    案，該終局判決有確定力，抗告人對已確定之案件復申請同
    一之復查，依行政訴訟法第213條規定，顯有未合；至抗告
    人主張銷售額已因營業稅復查而有變動，且尚在行政救濟中
    乙節，俟行政救濟確定後，若有涉及82年度營利事業所得稅
    ，相對人將本諸職權予以更正等由，駁回其復查之申請。抗
    告人對之提起訴願，經財政部以92年12月2日台財訴字第092
    0066032號訴願決定不予受理，抗告人不服，向原審法院提
    起行政訴訟，遭原審法院以不備起訴要件，從程序上予以駁
    回後，抗告人仍表不服，遂向本院提起抗告，其抗告意旨略
    謂：本件行政訴訟標的之行政處分為相對人所屬岡山稽徵所
    92年6月5日南區國稅岡山一字第0920038939號函所附82年度
    營利事業所得稅稅額繳款書，稅捐繳納期間自92年7月6日至
    92年7月15日止。依該繳款書所載，抗告人得於收受該繳款
    書後，在繳納期間屆滿翌日起算30日內申請復查，換言之，
    抗告人在92年8月14日之前，均得就該行政處分合法為復查
    之申請。而抗告人既係於92年8月5日依法申請復查，顯未逾
    申請復查之法定期間甚明，原審未察，誤以所為抗告人所為
    之復查已逾法定期間，原裁定尚非適法，爰請求廢棄原裁定
    。
三、本院按起訴不備其他要件，行政法院應以裁定駁回之，行政
    訴訟法第107條第1項第10款定有明文。又「納稅義務人對於
    核定稅捐之處分如有不服，應依規定格式，敘明理由，連同
    證明文件，依左列規定，申請復查：一、依核定稅額通知書
    所載有應納稅額或應補稅額者，應於繳款書送達後，於繳納
    期間屆滿翌日起算30日內，申請復查。」則為稅捐稽徵法第
    35條第1項第1款所明定。故稅捐之納稅義務人如對核定稅捐
    之處分不服，即應依稅捐稽徵法所定行政救濟程序辦理，即
    依稅捐稽徵法第35條第1項第1款所定之期間申請復查。經查
    ，本件原裁定以：系爭稅額繳款書繳納期間自88年2月6日至
    88年2月15日止，有相對人82年度營利事業所得稅結算申報
    更正核定通知書影本附於原處分卷可稽，則依稅捐稽徵法第
    35條第1項第1款規定，抗告人至遲應於同年3月15日前申請
    復查，又依卷附抗告人88年3月15日第1次復查申請書載明：
    「．．．主旨：申請復查有關82年度營利事業所得稅。說明
    ：（一）因貴分處於87年12月2日所核定之82年營利事業所
    得稅所剔除之交際費、其他費用．．．。」足見抗告人應於
    88年3月15日前已收受系爭稅額繳款書，詎抗告人遲至92年8
    月5日始將復查申請書付郵寄送，有抗告人郵寄之信封及復
    查申請書附於原處分卷足參，是抗告人此次復查之申請，依
    前揭稅捐稽徵法第35條第1項第1款規定，顯已逾法定期間，
    而於法不合。復查決定及訴願決定，從程序上為不受理之決
    定，尚無不合。抗告人復對之提起行政訴訟，即屬不備起訴
    要件，自為法所不許，應予駁回，並無違誤。至於抗告人所
    提之相對人所屬岡山稽徵所92年6月5日南區國稅岡山一字第
    0920038939號函所附82年度營利事業所得稅稅額繳款書，乃
    本院92年度判字第309號判決確定後，相對人所屬岡山稽徵
    所通知抗告人依該判決意旨繳款之通知書。該稅額繳款書上
    所載之稅款繳納期間由88年2月6日至88年2月15日止延至92
    年7月6日至92年7月15日止，乃因行政爭訟程序延滯使然，
    並非另一行政處分，故抗告人所述並無理由，應予駁回。
四、依行政訴訟法第104條、民事訴訟法第95條、第78條，裁定
    如主文。
中    華    民    國    94    年    8    月    18     日
                  第一庭審判長法  官　葉　振　權
                              法  官  陳　秀　美
                              法  官　劉　鑫　楨
                              法  官　吳　明　鴻
                              法  官　梁　松　雄
以  上  正  本  證  明  與  原  本  無  異
中    華    民    國    94    年    8    月    18     日
　　　　　　　　　　　　　　　書記官　郭　育　玎
